【裁判字號】    95,交訴,101
【裁判日期】    951225
【裁判案由】    公共危險
【裁判全文】
臺灣屏東地方法院刑事判決             95年度交訴字第101號
公  訴  人  臺灣屏東地方法院檢察署檢察官
被      告  丙○○
上列被告因公共危險案件，經檢察官提起公訴（95年度偵字第45
64號），嗣因被告就被訴犯罪事實為有罪之陳述，並聽取當事人
之意見後，本院裁定改由受命法官獨任進行簡式審判程序並判決
如下：
    主  文
丙○○駕駛動力交通工具肇事，致人受傷而逃逸，處有期徒刑柒
月。緩刑貳年。
    事  實
一、丙○○於民國95年7 月28日23時35分許，駕駛車牌號碼D6─
    9835號之自用小客車，沿屏東縣屏東市○○路由北往南方向
    行駛，行經該路段與屏東市○○路○○路口時，理應注意汽
    車行駛時，汽車駕駛人行經有燈光號誌管制之交岔路口，不
    得闖紅燈，並應注意車前狀況，隨時採取必要之安全措施，
    而依當時情況亦無不能注意情事，竟疏未注意，貿然闖越紅
    燈行駛，適有乙○○及甲○○分別騎乘車牌號碼PME─ 651
    號之機車及ZYW─003號機車，行駛至上開交岔路口，沿屏東
    市○○路直行駛來，丙○○閃避不及，先後駕車撞及上開機
    車，致乙○○及甲○○人車倒地，分別受有擦傷等傷害，詎
    丙○○明知其已肇事致人受傷後，竟未留下查看、報案並施
    予必要之救助，另基於肇事逃逸之故意，隨即駕車加速離去
    ，欲離開時，復不慎壓輾躺臥在其左車輪前方之甲○○，致
    甲○○因而受有左側胸部挫傷併4─8肋骨骨折之傷害（有關
    乙○○過失傷害部分，未據告訴；有關甲○○過失傷害部分
    ，另為不起訴處分）。嗣經在場目擊之薛明德記下肇事車輛
    車牌號碼，並報警而循線查獲。
二、案經屏東縣警察局屏東分局報告臺灣屏東地方法院檢察署檢
    察官偵查起訴。
    理  由
一、本案被告丙○○所犯肇事逃逸罪，並非法定刑為死刑、無期
    徒刑或最輕本刑3 年以上有期徒刑之罪，亦非高等法院管轄
    第一審之案件，而被告於本院準備程序中就被訴事實為有罪
    之陳述，本院合議庭乃裁定由受命法官獨任進行簡式審判程
    序。又簡式審判程序之證據調查，依刑事訴訟法第273 條之
    2 規定，不受同法第159 條第1 項審判外陳述排除之限制，
    再被告對於卷內之各項證據，亦不爭執證據能力，故卷內所
    列之各項證據，自得作為證據，先予敘明。
二、經查，上開犯罪事實，業據被告丙○○於警詢、檢察官偵查
    中及本院審理時，坦承不諱，且經被害人甲○○、乙○○及
    證人薛明德於檢察官偵查中證述明確，並有道路交事故現場
    圖、道路交通事故調查報告(一)、(二)及照片30張以資佐證，足
    見被告之自白應與事實相符，應堪採信。從而，本件事證已
    臻明確，被告犯行應堪認定，應依法論科。
三、按汽車係以汽油原動機為動力之車輛，為刑法第185 條之4
    所規定之動力交通工具。核被告丙○○所為，係犯刑法第18
    5 條之4 肇事致人受傷而逃逸之公共危險罪。爰審酌：(一)被
    告前無因犯罪經法院判刑確定之紀錄，有臺灣高等法院被告
    前案紀錄表在卷可稽，其素行良好；(二)被告於肇事後，並未
    下車查看並留滯現場等待處理，亦未報警或對被害人採取送
    醫、急救等必要救護行為，竟又肇事逃逸，對於被害人之生
    命及公共安全之危害非輕，自應受相當之刑事非難；(三)被告
    於犯罪後坦承犯行，其犯後態度良好，且與被害人乙○○、
    甲○○達成和解，有和解書2 紙在卷可稽等一切情狀，量處
    如主文所示之刑。又被告前無因犯罪經法院判刑確定而入監
    執行之紀錄，已如前述，本次因一時失慮，誤罹刑章，犯罪
    後已向本院表示其知悔悟，並且已對被害人賠償以為彌補，
    有和解書2 紙可稽，且被害人於檢察官偵查中均表示願意原
    諒被告，是本院認被告已有改過遷善之意，經此偵審程序及
    刑之宣告後，當知所警惕，應無再犯之虞，爰併諭知緩刑2
    年，以啟自新。
據上論斷，應依刑事訴訟法第273 條之1 第1 項、第299 條第1
項前段，刑法第185 條之4 、第74條第1 項第1 款，判決如主文
。
本案經檢察官靳隆坤到庭執行職務
中    華    民    國    95    年    12    月    25    日
                  刑事第四庭    法  官  王炳人
以上正本證明與原本無異。
如不服本判決應於收受本判決送達後十日內向本院提出上訴書狀，
其未敘述上訴理由者，並得於提起上訴後十日內向本院補提理由
書狀（均須按他造當事人之人數附繕本）「切勿逕送上級法院」
中    華    民    國    95    年    12    月    27    日
                                書記官  潘豐益
附錄本判決論罪科刑法條全文
刑法第185條之4
（肇事遺棄罪）
駕駛動力交通工具肇事，致人死傷而逃逸者，處6 月以上5 年以
下有期徒刑。


司法院資訊處製作；財團法人民間司法改革基金會備份。
